臺灣彰化地方法院刑事判決　　　　　　　　　　九十三年度少連訴字第一號
　　公　訴　人　臺灣彰化地方法院檢察署檢察官
　　被　　　告　甲○○
右列被告因違反著作權案件，經檢察官提起公訴 (九十二年度少偵字第一０三號、
九十二年度偵字第九五五八號)，本院認符合刑事訴訟法第第二百七十三條之一第一
項規定，經合議庭裁定依簡式審判程序審理，判決如左：
    主  文
甲○○成年人利用兒童及與少年共同意圖營利，而以移轉所有權之方法散布重製物，
而侵害他人之著作財產權為常業，處有期徒刑壹年貳月。
扣案盜版音樂光碟柒佰陸拾伍片（其中伍佰貳拾肆片經提出告訴）、盜版影音光碟片
參佰捌拾柒片（其中貳佰肆拾片經提出告訴）、色情光碟貳拾伍片、盜版遊戲光碟拾
壹片、光碟保護片參佰玖拾肆片、不織布封套貳仟陸佰個、塑膠封殼貳佰捌拾柒個、
鐵架肆座、木製置片箱參座、木板貳塊、投幣桶陸個，均沒收。
    事  實
一、甲○○明知附表一所列係男女性交或猥褻影像之色情光碟片，附表二、三所示之
    音樂光碟片、盜版影音光碟片等，係全員集合國際多媒體股份有限公司、滾石國
    際音樂股份有限公司、華特國際音樂股份有限公司、美商迪士尼企業股份有限公
    司、美商華納兄弟娛樂公司．．．等（詳如附表）享有著作財產權之錄音著作或
    視聽著作，而至於同被查扣而未經告訴之其餘音樂光碟片與影音光碟片，亦屬未
    經著作財產權人之同意或授權，而擅自重製之盜版音樂及影音光碟片。甲○○竟
    同時基於販賣色情光碟片之概括犯意，復基於意圖營利，而以移轉所有權之方法
    散布重製物，侵害他人之著作權為常業之犯意，自民國九十年某日起至九十二年
    十一月十日止，以每片二十五元至三十五元之價格販入之盜版音樂光碟（最後一
    次販入係九十二年十一月十日左右）、色情光碟（約八十九年至九十年間販入）
    及影音光碟片（最後一次販入約係七月十一日左右），並駕駛車號ＱＥ─八一六
    九號自小貨車載運前開購入之盜版光碟，於每週一至五輪流至彰化縣員林鎮、社
    頭鄉、鹿港鎮、週六至雲林縣斗六市等處之夜市，擺設攤位陳列上開光碟片，並
    於攤位前擺放二個投幣桶，上載「自助式ＣＤ，一片一百元、三片二百元、五片
    三百元，有人在看，監視中」等語，而以影音光碟片每片一百元、音樂光碟每片
    五十元至一百元不等之價格，連續販售而交付予不特定人營利，而以此方式侵害
    多家公司所享有之著作財產權。嗣於九十二年七月十八日二十時許，甲○○復駕
    駛其所有車號ＱＥ─八一六九號自小貨車，上載前開盜版音樂光碟及電影光碟，
    至彰化縣員林鎮○○路旁之台鳳夜市內，並央請與其具有犯意聯絡之未滿十八歲
    之少年張xx（七十六年x月x日生）、李xx（七十五年x月xx日生）、
    並利用兒童陳xx（八十年x月xx日生）（以上三名少年及兒童均另由本院少
    年法庭裁定保護處分）等三人至前開車輛內，協助將如盜版ＣＤ音樂及影音光碟
    擺設於攤位陳列時，為警當場查獲，並扣得盜版影音光碟片八十二盒共一百六十
    四片（其中一百十六片經提出告訴）、音樂光碟三百二十片（其中二百五十一片
    經提出告訴）、自製投幣桶四個、鐵架四座、木製置片箱三座、木板二塊。又於
    九十二年十一月十二日，為法務部調查局雲林縣調查站，持搜索票，在彰化縣彰
    化市○○路二七七號甲○○之住處，當場扣得甲○○所有之盜版音樂光碟四百四
    十五片（其中二百七十三片經提出告訴）、盜版影音光碟片二百二十三片（其中
    一百二十四片經提出告訴）、色情光碟二十五片、盜版遊戲光碟十一片、光碟保
    護片三百九十四片、不織布封套二千六百個、塑膠封殼二百八十七個、投幣桶二
    個。
二、案經如附表所示之華特國際音樂股份有限公司等訴由彰化縣警察局北斗分局報告
    及法務部調查局雲林縣調查站移送臺灣彰化地方法院檢察署檢察官偵察起訴。
    理  由
一、訊據被告被告甲○○於警詢及偵、審中，對右揭犯行坦承不諱、核與少年共犯張
    xx、李xx、陳xx所述之情節相符，且有法務部調查局雲林縣調查站函及所
    附之搜索票、搜索扣押筆錄、扣案之盜版音樂光碟七百六十五片（其中五百二十
    四片經提出告訴）、盜版影音光碟片三百八十七片（其中二百四十片經提出告訴
    ）、色情光碟二十五片、盜版遊戲光碟十一片、光碟保護片三百九十四片、不織
    布封套二千六百個、塑膠封殼二百八十七個、鐵架四座、木製置片箱三座、木板
    二塊、投幣桶六個、財團法人電影及錄影著作保護基金會鑑識報告等在卷可考，
    而盜版之光碟片成本甚低，被告廉價販入盜版之音樂及影音光碟片，高價售出，
    其營利之意圖，同堪認定。本件事證明確，被告犯行堪予認定。
二、按刑法上所謂常業犯，指反覆以同種類行為為目的之社會活動之職業性犯罪而言
    ，至於犯罪所得之多寡，是否恃此犯罪為唯一之謀生職業，則非所問，縱令兼有
    其他職業，仍無礙於該常業犯罪之成立。本件被告九十年某日至九十二年十一月
    間販入盜版之音樂、影音光碟片，在彰化縣、雲林縣各夜市間擺攤販賣，被告以
    此為業、賴以維生之意圖無疑。
三、核被告販賣盜版光碟片之行為，係犯修正後著作權法第九十四條第一項以犯同法
    第九十一條之一第一項意圖營利，而以移轉所有權之方法散布重製物，而侵害他
    人之著作財產權為常業罪（按著作權法第九十四條之規定業經立法院三讀通過修
    正，並經總統於九十二年七月九日公布施行，於同月十一日生效，被告之行為延
    續至新法公布後，自應直接適用修正後之法律，而無新舊法比較之問題）。又被
    告販賣色情光碟片之行為係犯刑法第二百三十五條第一項之販賣猥褻物品罪。被
    告與少年張xx、李xx、陳xx等人，有犯意聯絡及行為分擔，為共同正犯。
    被告係以一販賣行為同時觸犯修正後著作權法第九十四條、刑法第二百三十五條
    第一項二罪名，且被告以一常業侵害他人之著作權之犯行，同時侵害數著作財產
    權人之權利，均為想像競合犯，應依刑法第五十五條規定，論以較重之修正後著
    作權法第九十四條常業侵害他人之著作權一罪。被告係成年人利用兒童陳xx及
    與未滿十八歲之少年張xx、李xx共同犯罪，應依兒童及少年福利法第七十條
    第一項之規定加重其刑。又被告上開所犯並非告訴乃論之罪，是其他未經告訴而
    被扣案之盜版光碟片，其著作財產權人如屬我國國人，應受我國著作權法之保護
    ，固不待論；如其著作財產權係屬美國國人，因我國已於八十二年七月十六日與
    美國簽署「北美事務協調委員會與美國在臺協會著作權保護協定」，對於依美國
    法律認定為公民或國民之個人或法人，及在美國領域內首次發行其著作之個人或
    法人之著作，依據上開協定，亦應受我國著作權法之保護；再我國已於九十一年
    一月一日加入世界貿易組織（ＷＴＯ），適用「與貿易有關之智慧財產權協定」
    之約定，我國加入世界貿易組織後，依著作權法第一百零六條之一之規定，我國
    著作權法保護之對象擴大及於世界貿易組織所有會員體國民之著作，故上開著作
    財產權人之著作財產權縱非屬著作權法第四條原所保護之對象，現亦受我國著作
    權法所保護，允無疑義，故上開著作權人不明部分，本院自應併予審判。爰審酌
    被告之素行、犯罪動機、侵害他人著作財產權之犯罪情節、犯後坦承犯行，態度
    良好等一切犯罪情狀，量處如主文所示之刑。扣案盜版音樂光碟七百六十五片（
    其中五百二十四片經提出告訴）、盜版影音光碟片三百八十七片（其中二百四十
    片經提出告訴）、色情光碟二十五片、盜版遊戲光碟十一片、光碟保護片三百九
    十四片、不織布封套二千六百個、塑膠封殼二百八十七個、鐵架四座、木製置片
    箱三座、木板二塊、投幣桶六個，均係被告所有供犯罪所用之物，依著作權法第
    九十八條、刑法第二百三十五條第三項規定，宣告沒收。
據上論結，應依刑事訴訟法第二百七十三條之一第一項、第二百九十九條第一項前段
，兒童及少年福利法第七十條第一項，修正後著作權法第九十四條第一項、第九十一
條之一第一項、第九十八條，刑法第二百三十五條第一項、第三項、第二十八條、第
五十五條，判決如主文。
本案經檢察官廖曉萍到庭執行職務。
中      華      民      國      九十三      年    八    月    三        日
                                   臺灣彰化地方法院少年法庭
                                         法      官  蕭文學
右正本證明與原本無異。
如不服本判決應於收受送達後十日內向本院提出上訴書狀，其未敘述上訴之理由者並
得於提起上訴後十日內向本院補提理由書（均須按他造當事人之人數附繕本）。
                                         法院書記官  吳政
中      華      民      國      九十三      年    八    月    五        日
所犯法條
修正後著作權法第九十四條、第九十一條之一第三項、刑法第二百三十五條第一項
著作權法第九十四條
以犯第九十一條第一項、第二項、第九十一條之一、第九十二條或第九十三條之罪為
常業者，處一年以上七年以下有期徒刑，得併科新臺幣三十萬元以上三百萬元以下罰
金。
以犯第九十一條第三項之罪為常業者，處一年以上七年以下有期徒刑，得併科新臺幣
八十萬元以上八百萬元以下罰金。
刑法第二百三十五條第一項
散布、播送或販賣猥褻之文字、圖畫、聲音、影像或其他物品，或公然陳列，或以他
法供人觀覽、聽聞者，處二年以下有期徒刑、拘役或科或併科三萬元以下罰金。
修正後著作權法第九十四條、第九十一條之一第三項、刑法第二百三十五條第一項
附表：
附表一
┌───┬────────┬──┬┬────┬────────┬──┐
│編號  │名稱          │片數││編號    │名稱            │片數│
│      │                │    ││        │                │    │
├───┼────────┼──┼┼────┼────────┼──┤
│一    │小澤圓上集      │七  ││十      │淫行女子校生    │一  │
├───┼────────┼──┼┼────┼────────┼──┤
│二    │現場驚嚇        │一  ││十一    │覗女  │一  │
├───┼────────┼──┼┼────┼────────┼──┤
│三    │飯島愛下集      │一  ││十二    │乃原深雪        │一  │
├───┼────────┼──┼┼────┼────────┼──┤
│四    │喪服美人十二人  │一  ││十三    │渡瀨晶          │一  │
│      │                │    ││        │                │    │
├───┼────────┼──┼┼────┼────────┼──┤
│五    │淚灑輕井澤      │二片││十四    │朋原由美香      │一  │
│      │                │    ││        │                │    │
├───┼────────┼──┼┼────┼────────┼──┤
│六    │舞田奈美        │一  ││十五    │奈瀨涼子      │一  │
├───┼────────┼──┼┼────┼────────┼──┤
│七    │  女性  │一  ││十六    │女子校生２４時間│一  │
│      │                │    ││        │監禁            │    │
├───┼────────┼──┼┼────┼────────┼──┤
│八    │郭靜純暗示ＮＵＤ│一  ││十七    │郭靜純純色      │二片│
│      │Ｅ              │    ││        │                │    │
├───┼────────┼──┼┼────┼────────┴──┤
│九    │不詳名稱        │一  ││總計    │ 色情光碟二十五片     │
└───┴────────┴──┴┴────┴───────────┘
附表二
┌──┬───────┬────────┬─────┐
│編號│中文片名      │權利人          │數量（片）│
│    │              │                │          │
├──┼───────┼────────┼─────┤
│一  │平民天后      │迪士尼        │八        │
├──┼───────┼────────┼─────┤
│二  │魔鬼終結者三  │華納            │二十四    │
├──┼───────┼────────┼─────┤
│三  │毀滅倒數      │福斯            │八        │
├──┼───────┼────────┼─────┤
│四  │戰地情人      │環球            │六        │
├──┼───────┼────────┼─────┤
│五  │玩命關頭二    │同右            │十四      │
├──┼───────┼────────┼─────┤
│六  │綠巨人浩克    │同右            │二十四    │
├──┼───────┼────────┼─────┤
│七  │霹靂嬌娃二：全│哥倫比亞        │十二      │
│    │速進攻        │                │          │
├──┼───────┼────────┼─────┤
│八  │好萊塢重案組  │同右            │八        │
├──┼───────┼────────┼─────┤
│九  │呆呆與瓜瓜    │新線            │六        │
├──┼───────┼────────┼─────┤
│十  │絕配冤家      │派拉蒙          │六        │
├──┼───────┼────────┼─────┤
│總計│              │                │一一六    │
│    │              │                │          │
└──┴───────┴────────┴─────┘
┌──┬──────┬─┬─────────┬─────┐
│編號│唱片名稱    │片│被侵害歌曲名稱    │著作權人  │
│    │            │數│                  │          │
│    │            │  │                  │          │
├──┼──────┼─┼─────────┼─────┤
│一  │陳雷  拼出頭│二│拼出頭            │華特國際音│
│    │            │  │                  │樂股份有限│
│    │            │  │                  │公司      │
├──┼──────┼─┼─────────┼─────┤
│二  │閃亮三姊妹  │四│給我幾秒鐘        │同上      │
│    │            │  │                  │          │
└──┴────────────────────────┘
